【裁判字號】    95,上訴,135
【裁判日期】    950315
【裁判案由】    偽造文書
【裁判全文】
臺灣高等法院臺中分院刑事判決       95年度上訴字第135號
上  訴  人
即  被  告  乙○○
                      號
選任辯護人  甘龍強律師
上列上訴人因偽造文書案件，不服臺灣臺中地方法院94年度訴字
第2322號中華民國94年11月4日第一審判決 （起訴案號：臺灣臺
中地方法院檢察署93年度偵字第15112號 ），提起上訴，本院判
決如下：
    主  文
上訴駁回。
乙○○緩刑年。
    犯罪事實
一、乙○○與謝燈洲於民國（下同）74年12月31日結婚，成為謝
    燈洲再婚之妻子，嗣謝燈洲於88年9月15日突然中風陷入重
    度昏迷，乙○○唯恐謝燈洲若因此死亡，謝燈洲在銀行之現
    金存款將成為遺產，不僅謝燈洲與前妻所生之子女將與其共
    同繼承，且可能被課徵遺產稅，其明知謝燈洲生前並未授權
    或同意其以謝燈洲名義填寫金融機構提款單提領現金款項，
    仍基於行使偽造私文書及意圖為自己不法所有之概括犯意，
    利用謝燈洲所有如附表壹所示帳戶存簿及印鑑章均由其代為
    保管之機會，自88年9月16日起至謝燈洲死亡前一日即88年9
    月17日止，連續至如附表貳編號一～十二所示之帳號金融機
    構，以親自或委由各該金融機構不知情之承辦人員代為填寫
    謝燈洲欲提領如附表貳編號一～十二所示金額之提款單，並
    由其自己盜用謝燈洲真正印鑑章在每張提款單之存戶簽章欄
    內之方式，先後偽造謝燈洲名義之提款單計12張（詳情參附
    表貳），每次偽造完成後，均隨即交予各該不知情之金融機
    構承辦人員辦理提款事宜，以行使該等偽造之提款單，致該
    等金融機構之承辦人員，均陷於錯誤，以為謝燈洲有授權乙○○代為提領，而分別交付如附表貳編號一～十二所示之提
    領金額予乙○○，足以生損害於該等金融機構對於客戶資料
    管理之正確性、稅捐稽徵機關課徵遺產稅之正確性及謝燈洲
    。俟謝燈洲於88年9月18日12時10分左右死亡後，乙○○復
    承前揭行使偽造私文書及詐欺取財之概括犯意，自88年9月
    18日起至88年9月27日止，以前揭方式，連續偽造如附表貳
    編號十三～十八之謝燈洲名義提款單計6張（詳情參附表貳
    ），每次偽造完成後，亦均隨即交予各該不知情之金融機構
    承辦人員辦理提款事宜，以行使該些偽造之提款單，致該等
    金融機構之承辦人員，均陷於錯誤，以為謝燈洲有授權乙○○代為提領，而分別交付如附表貳編號十三～十八所示之提
    領金額予乙○○，足以生損害於該等金融機構對於客戶資料
    管理之正確性、稅捐稽徵機關課徵遺產稅之正確性，及謝燈
    洲遺產繼承人庚○○、戊○○、辛○○、丁○○、己○○（
    以上5人均為謝燈洲與前妻所生之子）與丙○○（謝燈洲與
    乙○○所生之子）。
二、案經丁○○訴請臺灣臺中地方法院檢察署檢察官偵查起訴。
    理  由
一、訊據上訴人即被告（下稱被告）乙○○固坦承保管被害人謝
    燈洲所有如附表壹所示金融機構之帳戶存摺、印鑑章，並於
    附表貳所示之時間，以前揭方式填寫提款單，提領附表貳所
    示之十八筆款項，且於88年9月17日至第一商業銀行北臺中
    分行承租保管箱，放置其所提領之現金，及謝燈洲於88年9
    月15日因中風陷入重度昏迷直至同年月18日12時10分左右死
    亡止均未曾清醒過等情，惟矢口否認有行使偽造私文書故意
    及為自己不法所有之意圖，辯稱：謝燈洲於79年3月間即第
    一次中風，因肢體重度殘障行動不便，謝燈洲即委任伊代為
    處理銀行存提款等一切業務，且謝燈洲自知病況不佳，生前
    即一再以口頭授權之方式，謂他如有不測，要趕緊將他名下
    的定期存款解約並提領成現金，作為準備支付遺產稅、清償
    他所經營之代奇商號實業有限公司 (下簡稱代奇公司）之貸
    款、貨款及員工薪資之用，這些話伊友人林惠美曾經聽過並
    已於檢察官偵訊中結證在卷，伊是依照謝燈洲生前之授權提
    領上揭款項，並因恐提領之鉅額現金遺失及國稅局調查，方
    於88年9月17日至第一商業銀行北臺中分行承租保管箱，將
    所領出之現金放置在該保管箱內備用，又伊提領該些現金後
    ，目前已支出部分有於91年11月25日繳納謝燈洲遺產稅新
    臺幣（下同）14,655,677元，於88年9月16日所提領如附
    表貳編號二、三所示之款項，已於當日分別存入庚○○、戊○○、辛○○之銀行帳戶內各1,560,229元、1,860,212元、
    1,814,921元，代償代奇公司貨款、貸款及其他支出至少
    11,000,000元，代償代奇公司銀行貸款4,200,000元，以
    上合計至少35,091,039元，伊並未將所領之款項據為私有，
    另庚○○、辛○○、丁○○及己○○因不信任伊，不願由伊
    委任代理人處理申報謝燈洲遺產稅事宜，乃共同推舉戊○○
    委任廉純忠會計師辦理，伊亦表同意並於88年12月25日在告
    訴人丁○○要求下，將謝燈洲全部存摺計22本均交予廉會計
    師，由廉會計師及戊○○立據簽收，嗣因戊○○不滿廉會計
    師要求之報酬過高而終止委任，廉會計師乃將22本謝燈洲存
    摺交由戊○○取回，戊○○取得22本存摺後，即委由其妻之
    表姐張碧綢代書辦理，之後因國稅局查悉系爭存款之事，戊○○與丁○○互相推諉拒不負責，國稅局遂於91年6月中旬
    通知伊配合調查領取存款經過，依此，告訴人至遲於88年12
    月25日即已知悉伊領取存款之事，非如告訴人所指係於91年
    8月間接獲國稅局遺產核定通知書發現內載有「死亡前提領
    現金」項目後，始知伊提領存款之事，本件係因伊與吳燈洲
    前妻所生之子間遺產糾紛無法解決，及丁○○對於伊代償代
    奇公司之款項再三爭執，伊因而曾對丁○○提起侵占罪嫌等
    刑事告訴及對代奇公司提起請求返還墊款之民事訴訟，經臺
    灣臺中地方法院檢察署檢察官以92年度偵字第24601號對丁○○為不起訴處分確定後，丁○○始挾怨提起本案告訴，伊
    並無偽造文書及詐領款項之意圖，如有不法意圖，伊會主張
    剩餘財產而非以七分之一來申報遺產云云。然查：
  (一)被告前揭坦承之事實部分，核與證人即丁○○、戊○○於原
    審法院審理中分別證稱：「（你父親何時過世？）八十八年
    九月十四日凌晨中風就不省人事。」、「（你父親在八十八
    年九月十五日住院後到他過世時，是否就沒有清醒過？）都
    沒有」等語相符（見原審卷第93、101~102頁），並有謝燈
    洲之死亡證明書影本1紙（見偵查卷第9頁）、如附表壹所示
    之謝燈洲金融機構帳戶存摺影本、交易明細（見附表壹所載
    各帳戶存摺影本、交易明細附卷之頁數）、附表貳所示謝燈
    洲名義之金融機構提款單影本（見附表貳所載各提款單影本
    附卷之頁數）、第一商業銀行保管箱出租契約影本、保管箱
    押租金鑰匙保證金收據（見偵查卷第64~66頁、第63頁）、
    謝燈洲之遺產稅申報書影本1份、財政部臺灣省中區國稅局
    臺中市88年度遺產稅繳款書影本1紙、財政部臺灣省中區國
    稅局遺產稅繳清證明書影本1紙（見偵查卷第20~24頁、第25
    頁及第26頁）等附卷可稽，又第一商業銀行北臺中分行93年
    10月18日(九三)一北台中字第224號函稱：「乙○○（即被
    告）於88年9月間向本分行承租保管箱1只（保管箱箱型長60
    公分、寬33.3公分、高29.8公分」等字句（見偵查卷第96頁
    ），故被告所承租之保管箱體積為59,540.4立方公分。而依
    臺灣銀行臺中分行93年10月18日臺中出字第09300101321號
    函示：「現金三千三百六十三萬元（以千元鈔為計算單位）
    之體積，經概算舊版約為47,166.075立方公分；新版約為
    41,432.16立方公分。」（見偵查卷第95頁），顯見被告所
    承租之保管箱應能容納其所提領之現金，是被告坦承之部分
    應屬事實。
  (二)次查，謝燈洲自88年9月15日因中風陷入重度昏迷直至死亡
    止均未曾清醒過，已如前述，是以謝燈洲於該段時間中，並
    未對何人交代隻字片語，自亦不可能於該段時間授權被告提
    領銀行存款。又證人丁○○、戊○○、己○○、庚○○、辛○○在原審法院審理中經隔離訊問時，丁○○證稱：「（
    你父親在主導代奇公司，貨款跟公司資金進出是由誰掌管？
    ）我父親他七十九年中風後還是繼續到公司處理業務，也可
    以自己開手排車到公司，貨款及資金都由我父親掌管。...
    （你父親在生前一直到過世之前，有沒有向你們說過死後財
    產該如何處理？）沒有。（有沒有聽你們兄弟或其他人講過
    ？）沒有，我父親生前常常說算命跟他說可以活到七、八十
    歲，所以他在之前常說他還有十幾年好活。（你知不知道你
    父親有無授權被告在他死後或死前無法處理事情之際，授權
    被告將存摺裡面的金額領出？）沒有」等語，戊○○證稱
    ：「（父親在世的時候代奇公司是誰在掌管？）我去公司的
    時候，我看到我父親還在那邊處理。（你或你的兄弟有無人
    聽過或誰跟你講過你父親在世的時候說他死了之後金融機關
    的錢由被告領出來支配？）沒有，父親在生的時候，他排八
    字說他可以活到七十四歲，他認為他自己還有十幾年的壽命
    ，所以我們不曾聽過他交代後事」等語，己○○證稱：「
    （你有沒有聽過你父親說他過世的時候，他保管的帳戶裡面
    的錢授權被告領取出來處理分配？）沒有。（有沒有聽兄弟
    或誰講過父親曾經這樣交代？）沒有。」等語，庚○○證
    稱：「（你有無聽過你父親說他過世後，他的錢要如何處理
    ，有無交代是否由被告領出支配？）據我所知，我父親再怎
    麼生病都一直認為他還有十幾年可以活，因為有廟幫他延壽
    ，怎麼可能交代後事。（你有無聽過任何人或兄弟有向你提
    起你父親有交代後事，他過世之後錢授權給何人處理？）沒
    有」等語，辛○○證稱：「（問：你有無聽過你父親交代
    他如果過世授權由被告將其掌管帳戶的錢領出來處理？）這
    是不可能的事情，我沒有聽過我父親交代被告主動去辦理什
    麼事情。（你有無聽過你兄弟或何人說你父親有交代其過世
    後，叫被告將其存款領出處理？）沒有。」等語（見原審卷
    第91、92、99、103、106、107、109頁），被告於93年9
    月20日檢察官偵訊中供稱：「謝燈洲是在七十九年三月中風
    ，... 雖然行動不方便，但意識清楚，所以，雖然中風，但
    公司業務仍由謝燈洲在處理」等語（見偵查卷第50頁）。綜
    上可知，謝燈洲於88年9月15日突然中風之前，仍可以到代
    奇公司上班掌管處理業務，且丁○○、戊○○、庚○○均不
    約而同稱謝燈洲曾說自己可以再活十幾年，參以謝燈洲自79
    年3月間中風後至88年9月15日再次中風前，有近10年之時間
    不曾再中風過等情，應認謝燈洲於88年9月15日再度中風之
    前，應不可能有交代遺言之行為，且其兒子眾多，若真有意
    要交代遺言，依常情亦不會僅對被告1人提起。另證人林惠
    美雖於94年3月2日在檢察官偵訊中證稱：「（謝燈洲有無在
    妳面前說過，若他有不測，要乙○○將他的股票變賣、定存
    解約、並將現金提領出來，以支付公司貸款、貨款、遺產稅
    及其他債務之用？）沒有，謝燈洲只有說如果他有不測的話
    ，要提早把財產處理掉，但沒有講很清楚的詳細情形，也沒
    有指定要如何處理，當時都是他太太乙○○在處理他的財產
    及生活、醫療費用等開銷... （謝燈洲有無說明他自己部份
    有多少現金、股票等財產？）我不知道，這是私人事情，我
    也沒有過問。」等語（見偵查卷第192頁），然由其對答中
    可知，謝燈洲並未具體詳細說明如何處理財產或明示授權被
    告提領銀行存款，而若謝燈洲果事先有授意被告處理財產，
    以其財產之眾多（有不動產多筆、股票、債權、定存等，詳
    偵查卷第21~24頁之遺產稅申報書），依常情應會具體指示
    處理方式才是，從而本院認證人林惠美所言，尚無法據為被
    告有利之認定。
  (三)再查，被告雖主張丁○○等其他繼承人應早於88年12月25日
    其將謝燈洲之22本存摺交予廉純忠會計師時，即已知道其提
    領存款之事，惟證人廉純忠於93年11月2日在原審93年度
    重訴字第323號丁○○等五兄弟請求被告損害賠償之民事案
    件中證稱：「存摺是我要求原告（即丁○○等人）與被告（
    即乙○○）提供的，後來是被告拿給我的，沒有製作申報文
    書，... 遺產稅申報事宜後來沒有委託我申報完成」等語（
    見該案影卷第159頁背面），證人丁○○於94年10月21日
    在原審法院證稱：「（後來沒有委任廉會計師的時候，存摺
    由誰取回？）戊○○，什麼時候取回不知道。... （存摺你
    後來有無拿到？）沒有，我是在遺產稅核定下來的時候，我
    才知道有一些金額的問題」等語（見原審卷第94~95頁），
    證人戊○○於94年10月21日在原審證稱：「（委託廉會計
    師的時候，被告有無將你父親的存摺交給廉先生？）有，我
    跟被告一起去的時候，我有看到被告交一些存摺給廉先生，
    我後來知道一共有22本。（後來沒有給廉會計師辦的時候，
    誰去取回這22本存摺？）我。（後來給張碧綢辦的時候，有
    沒有將22本存摺交給張碧綢？）我後來去廉會計師那邊將存
    摺拿回來，被告一直叫我將存摺拿回去還給她，我就拿回去
    還她，所以沒有將存摺交給張碧綢」等語（見原審卷第100
    頁），證人張碧綢於94年10月21日在原審證稱：「（妳在
    申報謝燈洲遺產稅的時候有無取得謝燈洲名下的存摺？）沒
    有，一本都沒有看過。（妳寫的申報書，銀行現金多少，資
    料如何取得？）那是被告提供的謝燈洲的財產清冊，存款部
    分是向銀行申請存款餘額證明來申報的，那是戊○○委託我
    去向銀行申請的。（妳知道妳申報謝燈洲遺產稅現金部分是
    由誰提領的？）他們沒有告訴我，我不知道，所以才會去申
    請銀行存款餘額證明。... （上面所寫的三個銀行帳戶資料
    妳從何取得？）根據國稅局通知課稅明細上面所記載銀行及
    帳戶，再向該些銀行申請存款餘額證明」等語（見原審卷第
    112~113頁）。綜合證人廉純忠、丁○○、戊○○、張碧綢
    前揭所言，可知被告係經廉純忠之要求方被動的交出謝燈洲
    之22本存摺，且丁○○沒有碰過看過，戊○○從廉純忠處取
    回後即交還被告，也沒有交給張碧綢申報遺產稅，是以被告
    辯稱丁○○等其他繼承人，應於88年12月25日即知道其提領
    存款之事，顯有疑義，況無論丁○○等其他繼承人是88年12
    月25日即知被告提領存款之事，抑或於91年8月間接獲國稅
    局遺產核定通知書發現內載有「死亡前提領現金」始知該事
    ，惟被告於提領謝燈洲如附表貳所示之存款前、後，均未主
    動告知其他繼承人，則為可確定之事實。
  (四)又查，(1)被告固辯稱謝燈洲授權其提領銀行存款，是要償付
    代奇公司之貨款、貸款等款項云云，惟其竟先於92年11月21
    日以自己名義對代奇公司提起返還墊款之民事訴訟，其起訴
    狀內容略謂：「原告（乙○○）與... 謝燈洲... 結婚，..
    . 亦任職於被告（代奇）公司擔任會計工作。... 謝燈洲不
    幸過世，茲因謝燈洲之其他繼承人遲遲不願辦理遺產繼承以
    及申報遺產稅等相關事宜，被告公司在銀行所設立之帳戶亦
    因公司負責人名義尚未變更，而無法動用。因而原告在被告
    公司全體股東均知情且不反對之情形下，自89年起至92年間
    陸續以自己之金錢為被告公司代墊款項，金額至少達1,100
    萬元，然而原告每於公司會議請求返還均未獲置理，出於無
    奈始提起本訴」（見92年度重訴字第885號民事案件影卷）
    ，繼於原審具狀辯稱：「因被告提領之現金轉入被告甲、乙
    存帳戶支出，在帳面上看是個人名義，被告於提起該事件時
    ，為避免複雜，乃簡化以個人名義起訴，被告目的係在促請
    丁○○及其兄弟等五人出面協商遺產糾紛，並非意欲將遺產
    侵吞入己。被告既以個人名義起訴，當然在書狀及言詞辯論
    時... 均陳述係以自己之金錢為代奇公司墊款」（見原審卷
    第26頁）。茲被告既已提領謝燈洲存在銀行之鉅額款項，且
    目的是為了代償代奇公司之貨款、貸款，則其何以不以所提
    領之款項支付代奇公司之貨款及貸款，卻要以其私有之金錢
    代墊？且若其提領該等款項之目的係為支付代奇公司之貨款
    及貸款，則為何又起訴請求代奇公司償還，訴訟程序又不以
    全體繼承人為原告，顯見被告視所提領之現金為其所私有之
    意思甚為灼然。(2)被告於91年11月25日繳納謝燈洲遺產稅14
    ,655,677 元部分，雖經丁○○五兄弟承認在卷，並有上開
    遺產稅繳清證明書在卷可證，惟被告提領附表貳款項之事，
    於其繳納遺產稅之前，即已遭丁○○兄弟發覺（詳如前述）
    ，被告到底是自願繳交或不得不繳，亦有疑問，是以非能以
    遺產稅係由被告繳納，即認被告已得謝燈洲授權提領存款。
    (3)被告於88年9月16日所提領如附表貳編號二、三所示之款
    項後，於當日分別存入庚○○、戊○○、辛○○之銀行帳戶
    內各1, 560,229元、1,860, 212元、1,814, 921元部分，雖
    有該三帳戶之出入明細在卷可佐，惟被告於93年9月20 日在
    檢察官偵訊中及於偵查中所提出之答辯狀(三)中均稱：「因為
    這三個帳戶都是我先生（謝燈洲）在使用，該三個帳戶當初
    有質押借款，有透支情形，所以才要匯進去補錢清償。」、
    「作為清償謝燈洲使用前述... 帳戶透支款之用」等語（見
    偵查卷第50、108頁），足徵被告將所提領之款項存入該三
    個帳戶內之初衷，並非要給庚○○等三人，其此部分之辯解
    並不可採。
  (五)此外，本件復有日盛國際商業銀行（前寶島商業銀行）94年
    4月13日日盛銀臺中字第94138號函檢送謝燈洲之提款資料、
    合作金庫銀行南屯分行（前臺中第九信用合作社南屯分社）
    94年4月18日合金南屯字第0940000010號函檢送之歷史資料
    、94年9月22日合金南屯存字第0940004933號函檢送之提款
    憑條、第一商業銀行中港分行94年4月14日一中港字第115號
    函檢送之交易明細、94年8月18日一中港字第305號函檢送提
    款憑條、第一商業銀行北臺中分行94年5月11日一北中字第
    76號函檢送提款資料及提款單相關資料、第一商業銀行臺中
    分行94年8月26日 (94)一臺中字第276號函檢送提款單、三
    信商業銀行股份有限公司94年5月12日三信銀管字第0919號
    函檢送交易明細表及其提款傳票、94年8月18日三信銀管字
    第1746號函檢送提款單、台北富邦商業銀行股份有限公司臺
    中分行94年6月2日北富銀中字第0195號函檢送交易往來明細
    表、94年8月11日北富銀中字第0304號函檢送之取款憑條、
    臺灣中小企業銀行民權分行94年8月17日九四民權字第225號
    函檢送提款憑條等在卷可資佐證。
  (六)綜上所述，本院認被告乙○○若為逃避稅捐機關調查，不敢
    將所提領之款項存入銀行帳戶內，而租保管箱存放，雖尚可
    理解，但謝燈洲若生前果有授權被告提領銀行存款以清償代
    奇公司之貸款、貨款及繳納遺產稅，則被告為何不主動將該
    授權及提領款項之事告訴其他繼承人，還要於訴訟中一再自
    己推論丁○○五兄弟應於88年12月25日其交付存摺給廉純忠
    時，應該就已經知道，並對代奇公司提起返還墊款之訴訟？
    是本件應係被告因未得謝燈洲之授權擅自提領存款，唯恐遭
    其他繼承人發覺及稅捐機關調查，方刻意隱瞞丁○○等五兄
    弟並租用保管箱存放所提款項，其上開辯解，不足採信。從
    而本件事證明確，被告犯行應堪認定，應依法論科。
二、按提款單係存款人表示欲向金融機構提領其帳戶內款項之文
    書，屬私文書，又謝燈洲在金融機構之存款，若未提領出來
    ，於其死亡後，即成為遺產，稅捐機關得據以核算應繳納之
    遺產稅額，是以被告乙○○偽造附表貳所示之18張提款單後
    ，並持以行使交由金融機構承辦人員辦理提款之行為，足以
    使金融機構對於客戶資料管理及使稅捐稽徵機關課徵遺產稅
    均失其正確性，而受有損害，並使謝燈洲受有財產減少之損
    害（指附表貳編號一～十二部分），使庚○○、戊○○、辛○○、丁○○、己○○、丙○○受有可繼承之遺產減少之損
    害甚明。故核被告所為，係犯刑法第216條、第210條之行使
    偽造私文書罪及刑法第339條第1項之詐欺取財罪。被告盜用
    謝燈洲真正印章之行為，為偽造提款單之階段行為，而其偽
    造提款單之低度行為應為行使之高度行為所吸收，均不另論
    罪。被告就附表貳編號二～四、十～十四請不知情之金融機
    構人員代填提款單而偽造私文書之行為，為間接正犯。被告
    18次行使偽造私文書及18次詐欺取財之行為，均時間緊接，
    方法相同，觸犯構成要件相同之罪名，顯係基於概括犯意反
    覆為之，均應依連續犯規定論以一罪，並各加重其刑。被告
    連續行使偽造私文書與連續詐欺取財罪間，有方法目的之牽
    連犯關係，應從一重之連續行使偽造私文書罪處斷。公訴人
    就被告所犯詐欺取財罪，於起訴法條中雖未加以論列，惟本
    院認與已起訴之偽造文書事實部分，具有牽連犯之裁判上一
    罪關係，自為起訴效力所及，本院仍得加以審理。又因詐欺
    取財行為之被害人除謝燈洲及丁○○等繼承人外，尚有金融
    機構及稅捐機關，是以本件不受刑法第343條、第324條告訴
    乃論及告訴期間之限制，附此敘明。
三、原審依據上述理由，適用刑法第56條、第216條、第210條、
    第339條第1項、第55條，罰金罰鍰提高標準條例第1條前段
    ，並審酌被告乙○○並無前科，素行良好（參臺灣高等法院
    被告前案紀錄表），且長年照顧謝燈洲，雖事後已與丁○○
    等其他繼承人達成處理謝燈洲遺產之協議，惟本件犯罪所得
    甚鉅，且尚否認部分之犯行，猶未取得丁○○五兄弟之諒解
    等一切情狀，量處有期徒刑9月之刑。並敘明被告偽造如附
    表貳所示之18張提款單，業已由被告先後交給該等金融機構
    以提領謝燈洲之存款，已屬該等金融機構所有，非被告所有
    ，且其上謝燈洲之印文為真正，均無從併予宣告沒收等情。
    經核其認事用法俱無不合，量刑亦稱允適，被告提起上訴仍
    否認有偽造文書及詐欺取財之犯意，並請求從輕量刑云云，
    均非有理由，應予駁回。末查，被告未曾受有期徒刑以上刑
    之宣告，有臺灣高等法院被告前案紀錄表可稽，其於本案偵
    查中，業已於94年1月28日與告訴人丁○○及其他繼承人達
    成和解，共同簽立協議書（見偵查卷第187頁），告訴人丁○○並具狀表示無追究之必要（見偵查卷第183頁），於原
    審法院審理中並稱：「並不要求她受刑，只是事情要交代清
    楚」等語（見原審卷第133頁），被告經此次偵查、審判程
    序及刑之宣告，當知所警惕，而無再犯之虞，本院因認其所
    受之宣告刑以暫不執行為適當，爰併宣告緩刑3年。
據上論斷，應依刑事訴訟法第368條，刑法第74條第1款，判決如
主文。
本案經檢察官甲○○到庭執行職務。
中    華    民    國    95    年    3   月   15       日
          刑事第十一庭  審判長法  官  黃  梅  月
                              法  官  黃  日  隆
                              法  官  林  宜  民
上列正本證明與原本無異。
如不服本判決應於收受送達後十日內向本院提出上訴書狀，其未
敘述上訴之理由者並得於提起上訴後十日內向本院補提理由書（
均須按他造當事人之人數附繕本）。
                              書記官  林  桂  鳳
中    華    民    國    95    年    3  月    16       日
附表壹（被詐領之金融機構之帳戶存摺、交易明細影本）：
┌─┬────────┬─────────┬─────┐
│編│  金融機構名稱  │被詐領之帳號      │卷附帳戶影│
│  │                │                  │本、交易明│
│號│                │                  │細之頁數  │
├─┼────────┼─────────┼─────┤
│一│第一商業銀行    │ 00000000000      │93年度發查│
│  │北臺中分行      │                  │字第2558號│
│  │                │                  │卷（以下簡│
│  │                │                  │稱發查卷）│
│  │                │                  │第6至7頁  │
├─┼────────┼─────────┼─────┤
│二│第一商業銀行    │                  │發查卷第4 │
│  │中港分行        │ 00000000000      │至5頁     │
├─┼────────┼─────────┼─────┤
│三│富邦商業銀行    │ 000000000000     │發查卷第20│
│  │臺中分行        │                  │至21頁    │
├─┼────────┼─────────┼─────┤
│四│寶島商業銀行    │ 000000000000     │發查卷第22│
│  │臺中分行        │                  │至25頁    │
├─┼────────┼─────────┼─────┤
│五│臺灣中小企業銀行│ 00000000000      │發查卷第10│
│  │中正路分行      │                  │至11頁    │
├─┼────────┼─────────┼─────┤
│六│臺中市第九信用合│ 00000000000000   │發查卷第12│
│  │作社南屯分行    │                  │至13頁    │
├─┼────────┼─────────┼─────┤
│七│臺中市第九信用合│ 00000000000000   │發查卷第14│
│  │作社南屯分行    │                  │至15頁    │
├─┼────────┼─────────┼─────┤
│八│臺中市第三信用合│ 0000000000       │發查卷第16│
│  │作社南屯分行    │                  │至17頁    │
├─┼────────┼─────────┼─────┤
│九│第一商業銀行    │ 00000000000      │發查卷第8 │
│  │臺中分行        │                  │至9頁     │
├─┼────────┼─────────┼─────┤
│十│臺中市第三信用合│ 0000000000       │發查卷第18│
│  │作社中正分行    │                  │至19頁    │
└─┴────────┴─────────┴─────┘
附表貳（提款單）：
┌─┬──┬──────┬────┬─────┬───┐
│編│提款│提領金額    │被詐欺  │卷附提款  │被告親│
│號│時間│（新臺幣）  │之金融  │單影本之  │自填寫│
│  │    │            │機構名  │頁數      │或行員│
│  │    │            │稱及帳  │          │代填  │
│  │    │            │號      │          │      │
├─┼──┼──────┼────┼─────┼───┤
│一│88年│387,000元   │如附表壹│93年度偵字│被告親│
│  │09月│            │編號一  │第15112號 │自填寫│
│  │16日│            │        │卷第252頁 │      │
├─┼──┼──────┼────┼─────┼───┤
│二│同上│4,000,000元 │如附表壹│原審卷    │行員代│
│  │    │            │編號二  │第56頁    │填    │
├─┼──┼──────┼────┼─────┼───┤
│三│同上│2,185,362元 │同上    │同上      │同上  │
├─┼──┼──────┼────┼─────┼───┤
│四│同上│4,600,000元 │同上    │同上      │同上  │
├─┼──┼──────┼────┼─────┼───┤
│五│同上│9,280元     │如附表壹│原審卷    │被告親│
│  │    │            │編號三  │第52頁    │自填寫│
├─┼──┼──────┼────┼─────┼───┤
│六│同上│3,000,000元 │如附表壹│93年度偵字│同上  │
│  │    │            │編號四  │第15112號 │      │
│  │    │            │        │卷第219頁 │      │
├─┼──┼──────┼────┼─────┼───┤
│七│同上│115,480元   │如附表壹│原審卷    │同上  │
│  │    │            │編號五  │第58頁    │      │
├─┼──┼──────┼────┼─────┼───┤
│八│同上│77,100元    │如附表壹│原審卷    │同上  │
│  │    │            │編號六  │第62頁    │      │
├─┼──┼──────┼────┼─────┼───┤
│九│同上│87,400元    │如附表壹│原審卷    │同上  │
│  │    │            │編號七  │第61頁    │      │
├─┼──┼──────┼────┼─────┼───┤
│十│88年│2,550,000元 │如附表壹│93年度偵字│行員代│
│  │09月│            │編號一  │第15112號 │填    │
│  │17日│            │        │卷第253頁 │      │
├─┼──┼──────┼────┼─────┼───┤
│十│同上│48,000元    │如附表壹│原審卷    │同上  │
│一│    │            │編號二  │第56頁    │      │
├─┼──┼──────┼────┼─────┼───┤
│十│同上│110,000元   │如附表壹│原審卷    │同上  │
│二│    │            │編號八  │第54頁    │      │
├─┼──┼──────┼────┼─────┼───┤
│十│88年│1,760,000元 │如附表壹│93年度偵字│同上  │
│三│09月│            │編號一  │第15112號 │      │
│  │18日│            │        │卷第254頁 │      │
├─┼──┼──────┼────┼─────┼───┤
│十│同上│14,500,000元│如附表壹│93年度偵字│同上  │
│四│    │            │編號四  │第15112號 │      │
│  │    │            │        │卷第220頁 │      │
├─┼──┼──────┼────┼─────┼───┤
│十│88年│12,600元    │如附表壹│原審卷    │被告親│
│五│09月│            │編號九  │第60頁    │自填寫│
│  │20日│            │        │          │      │
├─┼──┼──────┼────┼─────┼───┤
│十│同上│60,000元    │如附表壹│93年度偵字│同上  │
│六│    │            │編號十  │第15112號 │      │
│  │    │            │        │卷第257頁 │      │
├─┼──┼──────┼────┼─────┼───┤
│十│88年│13,900元    │如附表壹│93年度偵字│同上  │
│七│09月│            │編號四  │第15112號 │      │
│  │23日│            │        │卷第221頁 │      │
├─┼──┼──────┼────┼─────┼───┤
│十│88年│120,000元   │同上    │93年度偵字│同上  │
│八│09月│            │        │第15112號 │      │
│  │27日│            │        │卷第222頁 │      │
├─┴──┴──────┴────┴─────┴───┤
│合計金額：33,636,122元（起訴書誤載為33,636,252元）  │
└──────────────────────────┘
                                                      Ｆ


司法院資訊處製作；財團法人民間司法改革基金會備份。
